【裁判字號】    91,易,2713
【裁判日期】    920227
【裁判案由】    勞動基準法
【裁判全文】
臺灣板橋地方法院刑事判決                        九十一年度易字第二七一三號
    公  訴  人  臺灣板橋地方法院檢察署檢察官
    被      告  僑星紡織印染股份有限公司
    兼  代表人  丑○○
右列被告因勞動基準法案件，經檢察官提起公訴（九十一年度偵字第一０四九三號）
，本院判決如左：
    主  文
僑星紡織印染股份有限公司，其代表人因執行職務違反因歇業而終止勞動契約，應依
勞動基準法第十七條發給勞工資遣費之規定，處罰金貳萬伍仟元。
丑○○法人之代表人，因執行職務違反因歇業而終止勞動契約，應依勞動基準法第十
七條發給勞工資遣費之規定，處罰金貳萬伍仟元，如易服勞役，以佰元折算壹日。
    事  實
一、丑○○為設於臺北縣新莊市○○路四八六號（公訴人誤載），僑星紡織印染股份
    有限公司（下簡稱僑星公司，統一編號：00000000）之負責人，為勞動
    基準法所定之雇主。明知雇主因歇業而依勞動基準法終止勞動契約時，應給付資
    遣費，竟無故於民國九十年六月三十日終止與如附表所示己○○等十四位員工之
    勞動契約，且未依勞動基準法第十七條規定意旨，發給上開員工資遣費。事經臺
    北縣政府出面協調，均置之不理，致上開勞工無法追索僑星公司所欠員工資遣費
    。
二、案經臺北縣政府移送臺灣板橋地方法院檢察署檢察官偵查起訴。
    理  由
一、訊據被告丑○○固坦承歇業未發放資遣費，惟辯稱：伊有與員工達成協議，只要
    將土地賣了就會發放經等語。經查：右揭事實，業據證人即僑星公司員工己○○
    、子○○、庚○○、戊○○指訴：被告薪水沒有欠，欠的都是資遣費，資遣費的
    協議雖然有簽，但是事前都沒有說，會計才拿這個給渠等簽，那時候會計小姐說
    可以領全部的薪水，叫渠等簽協議書，渠等才簽，所以被告說等土地賣掉要怎麼
    還渠等並沒有同意等語歷歷。再參諸被告給付薪資要求員工所簽立之協議書，其
    遣散費之細目亦記載為零，並未給付，被告於本院調查時且自承確實未發放資遣
    費等語（詳參本院九十一年十二月二十四日訊問筆錄），此外，並有臺北縣政府
    函送本署偵辦函文所附資料、臺北縣政府九十年八月二十九日處理勞資爭議協調
    會議記錄、僑星公司出具之應給付資遣費明細表、臺灣板橋地方法院九十一年度
    勞訴字第二號判決各一紙附卷可稽。被告所辯不足採信。本件事證明確，被告丑
    ○○及僑星公司罪行堪予認定。
二、核被告丑○○所為，係違反勞動基準法第十七條之規定，應依同法第七十八條之
    規定論處。又僑星公司其代表人即被告丑○○因執行職務違反因歇業而終止勞動
    契約，應依勞動基準法第十七條發給勞工資遣費之規定，是依勞動基準法第八十
    一條第一項前段之規定，就僑星公司應依同法第七十八條之規定科以罰金。爰審
    酌被告丑○○之犯罪動機、情節、對勞工權益之損害程度等一切情狀，各量處如
    主文所示之刑，就被告丑○○所宣告之刑並諭知易服勞役之折算標準，以示懲戒
    。
據上論斷，應依刑事訴訟法第二百九十九條第一項前段、勞動基準法第七十八條、第
八十一條第一項前段，刑法第十一條前段、第四十二條第二項，罰金罰鍰提高標準條
例第二條，判決如主文。
本案經檢察官吳宗光到庭執行職務。
中      華      民      國    九十二    年      二      月    二十七    日
                                  臺灣板橋地方法院刑事第四庭
      法  官    徐  子  涵
右正本證明與原本無異。
如不服本判決，應於判決送達後十日內向本院提出上訴狀。
                                      書記官    彭  麗  紅
中      華      民      國      九十二      年     三    月      十     日
附錄本案論罪科刑法條全文：
勞動基準法第七十八條：
違反第十三條、第十七條、第二十六條、第五十條、第五十一條或第五十五條第一項
規定者，科三萬元以下罰金。
勞動基準法第八十一條：
法人之代表人、法人或自然人之代理人、受僱人或其他從業人員，因執行業務違反本
法規定，除依本章規定處罰行為人外，對該法人或自然人並應處以各該條所定之罰金
或罰鍰。但法人之代表人或自然人對於違反之發生，已盡力為防止行為者，不在此限
。
附表：
乙○○○、辛○○○、己○○、丙○○、甲○○、子○○、丁○○、壬○○、戊○○
、庚○○、癸○○、寅○○、李淑婷、甲○○


司法院資訊處製作；財團法人民間司法改革基金會備份。
